臺灣臺中地方法院臺中簡易庭小額民事判決
111年度中小字第1787號
原      告  楊献鐘  
被      告  陳乃綸  


上列當事人間請求損害賠償事件，本院於民國111年7月26日言詞
辯論終結，判決如下：
    主       文
原告之訴駁回。
訴訟費用新臺幣1,000元由原告負擔。
    事實及理由
一、原告主張：原告於民國110年11月9日將其所有之車牌號碼00
    -0000號自用小客貨車（下稱系爭汽車）停放在臺中市○○區○
    ○路0段000○0號前，不料，當日晚間7時許，擔任外送員之被
    告，騎乘車牌號碼000-0000號普通重型機車（下稱系爭機車
    ）前往該處送餐，將系爭機車停放在系爭汽車前方，嗣系爭
    機車因被告停放不當而往右側倒地，碰撞靜止停放在該處之
    系爭汽車，系爭汽車左前車頭因而受損，原告前往金弘笙汽
    車百貨估價後，得悉維修費用為新臺幣(下同)11,000元，但
    原告僅請求被告賠償7,000元之損失等語。並聲明：被告應
    給付原告7,000元。
二、被告則以：被告當時停妥系爭機車後，即上樓送餐，送完餐
    後卻發現系爭機車倒地，立即報警隨同警方調閱現場監視器
    ，而依監視器錄影畫面顯示，系爭機車在被告上樓送餐之期
    間，自行傾倒，應是風力吹拂所致，故被告並無故意或過失
    ，無須賠償原告請求之系爭汽車維修費用，況被告亦花費了
    1萬多元修理系爭機車等語，資為抗辯。並聲明：原告之訴
    駁回。
三、得心證之理由：
  ㈠原告主張：其於110年11月9日將其所有之系爭汽車停放在臺
    中市○○區○○路0段000○0號前，當日晚間7時許，擔任外送員
    之被告，騎乘系爭機車前往該處送餐，將系爭機車停放在系
    爭汽車前方，嗣系爭機車於被告上樓送餐期間往右傾倒，碰
    撞靜止停放在該處之系爭汽車，系爭汽車左前車頭因而受損
    ，金弘笙汽車百貨估價之維修費用為11,000元等情，有金弘
    笙汽車百貨市政店維修工單、臺中市政府警察局第五分局函
    文、警員高羿凡報告、警員陳威蒼報告、現場照片在卷可稽
    （見本院卷第35、39、41、49-62頁），被告並不爭執（見
    本院卷第30、46、66頁），堪信為真。惟原告主張被告具有
    停放系爭機車不當之過失，應就其所有之系爭汽車受損、所
    生之維修費用，負賠償之責，則為被告否認在卷，並以前詞
    置辯。
　㈡按因故意或過失，不法侵害他人之權利者，負損害賠償責任
    ，民法第184條第1項前段定有明文。又侵權行為之成立，須
    行為人因故意過失不法侵害他人權利，亦即行為人須有不法
    行為，具備歸責性、違法性，且不法行為與損害間有因果關
    係，始能成立。次按當事人主張有利於己之事實者，就其事
    實有舉證之責任，民事訴訟法第277 條前段亦有明文。依此
    規定，主張侵權行為損害賠償請求權之人，對於侵權行為之
    成立要件應負舉證責任。民事訴訟如係由原告主張權利者，
    應先由原告負舉證之責，若原告先不能舉證，以證實自己主
    張之事實為真實，則被告就其抗辯事實即令不能舉證，或其
    所舉證據尚有疵累，亦應駁回原告之請求（最高法院17年上
    字第917號判例意旨參照）。
　㈢查本件原告主張因被告停放系爭機車不當，導致系爭機車往
    右傾倒、碰撞系爭汽車一情，被告否認具有停放機車不當之
    疏失，故揆諸上開說明，應由原告就損害之發生可歸責於被
    告乙節，為舉證之責。次查，依現場監視器錄影畫面顯示，
    系爭機車係於被告上樓送餐期間，自行傾倒碰撞系爭汽車，
    傾倒之原因究竟係因當時風力過大？抑或被告停車操作方式
    不當所致？實屬未明，有當時到場處理之臺中市政府警察局
    交通警察大隊第五分隊警員陳威蒼之職務報告、現場照片在
    卷可憑（見本院卷第51、55-62頁）。此外，原告自始亦未
    提出被告當時停放系爭機車確有疏失之證明，是實難逕認定
    系爭機車之傾倒係因被告停放不當之疏失所致，系爭汽車受
    損一節，亦難認定與被告停放機車之行為相涉，而不具相當
    因果關係。今原告主張被告應就系爭汽車受系爭機車碰撞所
    致之損壞，負侵權行為賠償之責，尚非有據，洵無可採。
四、綜上，原告就被告停放系爭機車不當、造成系爭汽車受碰撞
    而損壞等情，舉證尚有未足，原告依侵權行為之法律關係請
    求被告賠償其損害，難認有據，為無理由，應予駁回。
五、本件事證已臻明確，兩造其餘攻擊防禦方法及所舉證據，經
    審酌結果，與本件判決結論均無影響，爰不一一論述，附此
    敘明。
六、依民事訴訟法第436條之19第1項、第78條規定，本件訴訟費
    用額確定為1,000元，命由原告負擔。
中　　華　　民　　國　　111 　年　　8 　　月　　23　　日
                  臺灣臺中地方法院臺中簡易庭
                                  法　官　林秉暉
以上為正本係照原本作成。
如不服本判決，應於送達後20日內，以判決違背法令為理由，向
本院提出上訴狀並表明上訴理由 (上訴理由應表明一、原判決所
違背之法令及其具體內容；二、依訴訟資料可認為原判決有違背
法令之具體事實)，如未表明，上訴於法不合，得逕予駁回，如
於本判決宣示後送達前提起上訴者，應於判決送達後20日內補提
上訴理由書（須附繕本）。如委任律師提起上訴者，應一併繳納
上訴審裁判費。
中　　華　　民　　國　　111 　年　　8 　　月　　23　　日
                                  書記官  王志伃